【裁判字號】    97,審訴,1792
【裁判日期】    970624
【裁判案由】    毒品危害防制條例
【裁判全文】
臺灣高雄地方法院刑事判決            97年度審訴字第1792號
公  訴  人  臺灣高雄地方法院檢察署檢察官
被      告  甲○○
指定辯護人  本院公設辯護人黃文德
上列被告因毒品危害防制條例案件，經檢察官提起公訴（97年度
毒偵字第2895號），本院合議庭裁定由受命法官獨任依協商程序
審理，判決如下：
    主  文
甲○○施用第一級毒品，累犯，處有期徒刑捌月。
    事實及理由
一、本件犯罪事實及證據，除犯罪事實「復因施用毒品案件，經
    臺灣高等法院高雄分院以94年度上訴字第1679號判處應執行
    有期徒刑1 年確定，與他案接續執行，於96年7 月20日縮短
    刑期執畢出監」更正為「復因毒品危害防制條例案件，經臺
    灣高等法院高雄分院以94年度上訴字第1679號分別判處有期
    徒刑9 月、5 月確定；另因竊盜、詐欺案件，經本院以95年
    度簡字第376 號判決、95年度簡上字第228 號判決，分別判
    處有期徒刑4 月、5 月確定；又因違反藥事法案件，經臺灣
    臺東地法院以95年度訴字第320 號判決，判處有期徒刑10月
    確定，嗣經臺灣臺東地方法院以96年度聲減字第307 號裁定
    ，就上開案件予以減刑，並定應執行刑為有期徒刑1 年3 月
    又15日，於96年7 月20日執行完畢」；「在某處」更正為「
    在其位於高雄縣林園鄉○○村○○○路285 號之住處」；證
    據部分補充「被告甲○○於本院審理中之自白」外，餘均引
    用檢察官起訴書之記載，如附件。
二、本件被告業已認罪，並經辯護人協助下與檢察官於審判外達
    成協商之合意，渠等合意內容為：被告願受科刑範圍如主文
    所載。經核被告所為，係犯毒品危害防制條例第10條第1 項
    之施用第一級毒品罪，且上開協商合意內容，並無刑事訴訟
    法第455 條之4 第1 項所列不得認罪協商之情形，本件既經
    檢察官聲請改依協商程序而為判決，本院爰不經言詞辯論，
    於協商合意範圍內為協商判決。
三、應適用之法條：刑事訴訟法第455 條之4 第2 項、第455 條
    之8 、第454 條第2 項，毒品危害防制條例第10條第1 項，
    刑法第11條前段、第47條第1 項。
四、本判決除有刑事訴訟法第455 條之4 第1 項第1 款、第2 款
    、第4 款、第6 款、第7 款所定情形之一，或違反同條第2
    項規定者外，不得上訴。
本案經檢察官鄭益雄到庭執行職務。
中    華    民    國    97    年    6     月    24    日
                  刑事第七庭    法  官  陳君杰
以上正本證明與原本無異。
如不服本判決，應於判決送達後10日內，向本院提出上訴狀。
中    華    民    國    97    年    6     月    24    日
                                書記官  李承悌
附錄本判決論罪科刑法條全文：
毒品危害防制條例第10條第1項
施用第一級毒品者，處6 月以上5 年以下有期徒刑。
附件：
臺灣高雄地方法院檢察署檢察官起訴書
                                     97年度毒偵字第2895號
     被      告  甲○○  男  47歲（民國○○年○月○○日生）
                         住高雄縣林園鄉○○村○○○路285
                           號
                         國民身分證統一編號：Ｚ000000000號
 上列被告因毒品危害防制條例案件，業經偵查終結，認應提起公
 訴，茲敘述犯罪事實、證據並所犯法條如下：
         犯罪事實
 一、甲○○前因施用毒品案件，經依臺灣高雄地方法院裁定送觀
     察、勒戒後，認有繼續施用毒品傾向，再依同院以91年度毒
     聲字第1663號裁定令入戒治處所施以強制戒治，於民國91年
     11月21日經法院裁定停止戒治出所並付保護管束，於92年 3
     月14日交付保護管束期滿，並由臺灣高雄地方法院檢察署檢
     察官於92年3月24日以92年度戒毒偵字第255號不起訴處分確
     定。竟未戒除毒癮，復因施用毒品案件，經臺灣高等法院高
     雄分院以94年度上訴字第1679號判處應執行有期徒刑1 年確
     定，與他案接續執行，於96年7月20 日縮短刑期執畢出監。
     猶不知悔改，基於施用第一級毒品海洛因之犯意，於97年 2
     月10日下午4時35分回溯48 小時內某時，在某處，施用第一
     級毒品海洛因。嗣為警於97年2月10日下午3時55分許，在高
     雄縣大寮鄉○○路○段昭明國小旁查獲，經警攜回警局調查
     並得其同意採尿送驗，呈可待因、嗎啡陽性反應而查悉上情
     。
 二、案經高雄縣政府警察局林園分局報告偵辦。
         證據並所犯法條
 一、證據方法與待證事實：
 ┌──┬─────────────┬─────────────┐
 │編號│ 證據方法                 │待證事實                  │
 ├──┼─────────────┼─────────────┤
 │1   │警製毒品案件嫌疑人代號與真│被告甲○○於97年2月10 日所│
 │    │實姓名對照表、台灣檢驗科技│採尿液經以酵素免疫分析法及│
 │    │股份有限公司出具之濫用藥物│氣相層析/ 質譜儀法檢驗結果│
 │    │尿液檢驗報告各1紙         │，呈現可待因、嗎啡陽性反應│
 │    │                          │之事實。                  │
 ├──┼─────────────┼─────────────┤
 │2   │本署刑案資料查註紀錄表、92│被告係強制戒治執畢釋放後，│
 │    │年度戒毒偵字第255 號處分書│5年內再犯施用毒品罪嫌。   │
 │    │、臺灣高等法院高雄分院94年│                          │
 │    │度上訴字第1679號判決書各 1│                          │
 │    │份                        │                          │
 └──┴─────────────┴─────────────┘
 二、核被告甲○○所為，係違犯毒品危害防制條例第10條第1 項
     之罪嫌。被告前曾犯如事實欄所載之罪，此有本署刑案資料
     查註紀錄表在卷可憑，於刑執行完畢後5 年內再犯本罪，請
     依累犯規定加重其刑論處。
 三、依刑事訴訟法第251條第1項提起公訴。
     此  致
 臺灣高雄地方法院
 中    華    民    國    97    年    4     月    28    日
                               檢察官   乙 ○ ○
 上正本證明與原本無異
 中    華    民    國    97    年    4     月    30    日
                               書記官   邱 麗 梅
 附錄所犯法條：
 毒品危害防制條例第10條第1項
 施用第一級毒品者，處六月以上五年以下有期徒刑。
 施用第二級毒品者，處三年以下有期徒刑。


司法院資訊處製作；財團法人民間司法改革基金會備份。
